

CONTACT

+39 3405350170

andreamarangon84@outlook.it

github.com/andreamarangon

linkedin.com/in/marangon-andrea

PROFESSIONAL SKILLS

















SKILLS

Precisione e rispetto delle M scadenze

Ottima predisposizione a lavorare in team

N. Gestione dello stress

Predisposizione alla vendita e \square alla comunicazione con il

M Formazione

ANDREA MARANGON

JR FRONT END WEB DEVELOPER

ABOUT ME

La mia passione per la tecnologia, unita alla voglia di rimettermi in gioco, mi hanno spinto ad approcciare il mondo della programmazione web, che in breve tempo è diventata la mia passione. Trovo entusiasmante poter dar vita a nuovi progetti, mettendo in pratica le mie competenze e acquisendone di nuove. Mi ritengo una persona meticolosa, attenta al dettaglio e in grado di focalizzarsi efficacemente sugli obiettivi da raggiungere, inoltre la mia esperienza nel mondo del commercio mi ha formato dal punto di vista dell'attenzione al cliente e alle sue esigenze.

EXPERIENCE

JR FRONT END WEB DEVELOPER

Be Plus SRL | Ottobre 2021 - Gennaio 2023

• Sviluppo, all'interno di un team, della parte front end di una web app gestionale per centri estetici. Tecnologie utilizzate: Javascript, React.js, Redux, Tailwind.css.

JR FULL STACK WEB DEVELOPER TRAINEE

Boolean Careers | Gennaio 2021 - Giugno 2021

- Sviluppo di una complessa web app ispirata a Deliveroo, compresa di Backend e Frontend con interfaccia responsive. Tecnologie utilizzate: Javascript(Vue), SASS, Laravel, PHP, MySQL.
- Svolgimento di esercitazioni pratiche giornaliere con l'utilizzo di tecnologie di Frontend e Backend.
- Sviluppo di repliche di note web app come Whatsapp Web e layout complessi e responsive come quelli di Spotify e Digital Ocean.

ADDETTO ALLE VENDITE

Cisalfa Sport | Giugno 2007 - Dicembre 2020

- Assistenza al cliente con gestione vendita e post-vendita
- Gestione magazzino
- Formazione nuovi dipendenti

EDUCATION

MASTER FULL STACK WEB DEVELOPER

Boolean Careers | Gennaio 2021 - Giugno 2021

6 mesi di corso full time intensivo che mi ha permesso di sviluppare svariati progetti ispirati a famose web app con l'utilizzo di diverse tecnologie come: HTML, CSS (SASS), Javascript (Vue), PHP, Laravel.

DIPLOMA DI ISTRUZIONE PROFESSIONALE

I.P.S.I.A. G.B. Garbin, Thiene, Vicenza | 2003